臺灣臺中地方法院民事裁定              
                                  110年度司監宣字第423號
聲  請  人  藍佩珊  

            王世麟  



相  對  人  王錦煌  

上列聲請人聲請選任特別代理人事件，本院裁定如下：
    主  文
選任王江中為受監護宣告人王錦煌辦理被繼承人蔡珠遺產分割
相關事宜之特別代理人。
聲請程序費用新臺幣壹仟元由相對人負擔。
    理  由
一、本件聲請意旨略以：聲請人王世麟為相對人王錦煌（男、民
    國00年0月00日生、身分證統一編號：Z000000000號）之姪
    子，聲請人王世麟與藍佩珊為相對人之共同法定代理人。聲
    請人王世麟之父即相對人之胞兄王賜卿於民國（下同）106
    年5月4日死亡，嗣聲請人王世麟之祖母即相對人之母蔡珠於
    110年4月8日死亡，遺有不動產等財產，相對人欲辦理被繼
    承人蔡珠之遺產分割，然相對人之法定代理人王世麟亦為繼
    承人之一，有法律上之利害衝突，爰聲請選任關係人王江中
    （男、民國00年00月00日生、身分證統一編號：Z000000000
    號）為相對人辦理被繼承人蔡珠遺產分割相關事宜之特別代
    理人等語，並提出戶籍謄本、繼承系統表、遺產稅免稅證明
    書、遺產分割協議書及特別代理人同意書等資料為證。
二、按監護人之行為與受監護人之利益相反或依法不得代理時，
    法院得因監護人、受監護人、主管機關、社會福利機構或其
    他利害關係人之聲請或依職權，為受監護人選任特別代理人
    ，民法第1098條第2項定有明文；前開規定依民法第1113條
    規定，準用於成年人之監護。
三、經查：
(一)聲請人主張之前開事實，業據其提出上開書證為據，而相對
    人王錦煌前經本院於110年8月27日以110年度監宣字第702號
    民事裁定選定聲請人藍佩珊及王世麟為相對人之監護人，亦
    有該民事裁定及戶籍謄本附卷可稽，堪信為真正。聲請人王
    世麟既為相對人之法定代理人，亦同為被繼承人蔡珠之繼承
    人，關於被繼承人蔡珠之遺產分割事宜，如擔任相對人之法
    定代理人，顯然利益衝突，依法不得代理相對人，聲請人聲
    請為該遺產分割事宜為相對人選任特別代理人，自屬有據。
(二)又依據聲請人所提出之遺產分割協議書所載，被繼承人蔡珠
    所遺坐落台中市沙鹿區平等段926、933、934、935、944、
　　945及951地號土地，均由相對人按其應繼分（即1/6）取得
    ；且被繼承人蔡珠之存款（含沙鹿北勢郵局、國泰世華銀行
    沙鹿分行、沙鹿農會北勢分部）及國泰人壽月月康利變額年
    金保險，亦均由相對人按其應繼分（即1/6）取得，則相對
    人之應繼分獲有保障。而關係人王江中係相對人之叔叔，亦
    出具同意書陳明願擔任特別代理人，是本院認由關係人王江
    中擔任相對人王錦煌辦理被繼承人蔡珠遺產分割相關事宜之
    特別代理人，應屬妥適，爰選任之。
四、依家事事件法第164條第2項之規定，裁定如主文。
　　
中　　華　　民　　國　　111 　年　　1 　　月　　21　　日
                  家事法庭  司法事務官  張吉祥
以上正本係照原本作成。
如不服本裁定應於送達後10日內向本院提出抗告狀，並繳納抗告
費新臺幣1,000元。
中　　華　　民　　國　　111 　年　　1 　　月　　21　　日
                            書  記  官  林雅慧